【裁判字號】    98,司財管,7
【裁判日期】    980811
【裁判案由】    選任遺產管理人
【裁判全文】
臺灣士林地方法院民事裁定
聲  請  人  乙○○○○○○○○.
法定代理人  甲○○
上列聲請人聲請選任被繼承人丙○○遺產管理人事件，本院裁定
如下：
    主  文
選任財政部國有財產局臺灣北區辦事處為被繼承人丙○○之遺產
管理人。
准對被繼承人丙○○（女、民國14年5 月3 日出生、身分證統一
編號：Ｚ000000000號、生前住台北市○○區○○路75號、民國97
年11 月27日死亡）之繼承人為承認繼承之公示催告。
被繼承人丙○○之繼承人，應自前項公示催告最後登載新聞紙之
日起，壹年內承認繼承，上述期限屆滿，無繼承人承認繼承時，
被繼承人丙○○之遺產，於清償債權並交付遺贈物後，如有剩餘
即歸屬國庫。
聲請程序費用由被繼承人丙○○遺產負擔。
    理  由
一、按繼承開始時，繼承人有無不明，而無親屬會議或親屬會議
    未於一個月內選定遺產管理人者，利害關係人得聲請法院選
    任遺產管理人，並由法院依公示催告程序，定6 個月以上之
    期限，公告繼承人，命其於期限內承認繼承，民法第1177條
    、第1178條第1 項、第2 項規定甚明。
二、本件聲請意旨略以：被繼承人丙○○（女、民國14年5 月3
    日出生、身分證統一編號：Ｚ000000000號、生前住台北市○
    ○區○○路75號）於民國80年5 月10日進住聲請人台北市立
    浩然敬老院安養，為聲請人共同生活戶戶民，惟於97年11月
    27日因敗血症在臺北市立聯合醫院陽明院區辭世並遺有財產
    （詳如潘君財物清點記錄表），並據提出除戶戶籍謄本、死
    亡證明書、台北市立浩然敬老院死亡院民財產清點紀錄表等
    件為證。
三、經查，聲請人主張被繼承人係其共同生活戶戶民，於97年11
    月27日死亡，並遺有現金及存款，已據提出上開證據資料為
    證，堪信為真正，則聲請人負責處理被繼承人喪葬事宜及保
    管其遺產，自有法律上之利害關係，得為本件聲請，合先敘
    明。又被繼承人早於80年間即入住聲請人機關，且入住時已
    陳明無子女，父母已死亡。另依個案資料，丙○○配偶甄漢
    勝已死亡，但另有一姐。經本院函詢結果得知，其姐謝潘影
    清已於69年10月21日死亡，又丙○○之兄潘作良經聲請人陳
    明其亦已死亡，有除戶戶籍謄本、98年7 月24日之陳報狀、
    院民個案資料表等件可憑，確有選任遺產管理人必要。本院
    考量財政部國有財產局為管理國家財政之法定機關，確實具
    有相當之公信力，且被繼承人之遺產於公示催告程序後無人
    承認繼承，依法即歸屬國庫，而本院函詢財政部國有財產局
    臺灣北區辦事處對聲請人聲請選任其為遺產管理人乙事具體
    表示意見，該處回復並無異議，有財政部國有財產局臺灣北
    區辦事處98年8 月6 日台財產北接字第0980019630號函附卷
    可稽，本院因認以選任財政部國有財產局臺灣北區辦事處為
    被繼承人丙○○之遺產管理人為適妥，並依法為承認繼承之
    公示催告。
四、依非訟事件法第157條規定裁定如主文。
中    華    民    國    98    年    8     月    11    日
                  家事法庭司法事務官
以上正本係照原本作成
如對本裁定抗告，須於裁定送達後10日內向本院提出抗告狀。
中    華    民    國    98    年    8     月    11    日
                          書  記  官  陳玉瓊


司法院資訊處製作；財團法人民間司法改革基金會備份。
